臺灣臺中地方法院刑事判決　　　　　　　96年度易字第4604號
公　訴　人　臺灣臺中地方法院檢察署檢察官
被　　　告　庚○○原名張振智.
　　　　　　辛○○
上列被告等因詐欺、竊盜等案件，經檢察官提起公訴（九十六年
度偵字第一○六三四、一五九四三、一八九四七、一九○五八號
），被告等於本院行準備程序時就被訴事實為有罪之陳述，經聽
取當事人意見後，由本院合議庭裁定由受命法官行簡式審判程序
，判決如下：
    主    文
庚○○幫助共同意圖為自己不法之所有，以詐術使人將本人之物
交付，累犯，處有期徒刑肆月，減為有期徒刑貳月，如易科罰金
，以新臺幣壹仟元折算壹日。又共同竊盜，累犯，處有期徒刑肆
月，如易科罰金，以新臺幣壹仟元折算壹日。應執行有期徒刑伍
月，如易科罰金，以新臺幣壹仟元折算壹日。
辛○○共同竊盜，累犯，處有期徒刑肆月。又犯如附表編號1至
10號所示之刑法第三百二十條第一項、第三百二十一條第一項第
三款之竊盜罪，均累犯，各處如同附表同編號所示之刑，附表編
號1至2號，各減為有期徒刑肆月。又共同竊盜，累犯，處有期徒
刑肆月，減為有期徒刑貳月。應執行有期徒刑貳年。
    犯罪事實
一、庚○○前於民國九十年間，因違反槍砲彈藥刀械管制條例案
    件，經本院以九十年度訴字第一二七九號判處有期徒刑一年
    二月確定，於九十一年十月二十日執行完畢；再因違反毒品
    危害防制條例，經本院以九十三年度訴字第二九○三號判處
    有期徒刑一年三月確定，於九十五年五月三十一日執行完畢
    。辛○○前於八十九年間因竊盜案件，經本院以八十九年度
    易字第一五四二號判處有期徒刑八月確定；再於八十九年間
    因施用第一、二級毒品案件，經本院以八十九年度訴字第二
    三六二號分別判處有期徒刑一年二月、七月，定應執行有期
    徒刑一年七月確定；嗣與前開判處有期徒刑八月案件合併定
    應執行刑為有期徒刑二年二月；入監執行後再於假釋期間內
    犯施用第一級毒品案件，經本院以九十二年度訴字第六四五
    號判處有期徒刑一年二月確定，而經撤銷前案假釋；再於九
    十二年間因犯施用第二級毒品及竊盜案件，分經本院以九十
    二年度易字第一九六五號、九十二年度沙簡字第一一二號判
    處有期徒刑八月、三月確定；嗣與前開判處有期徒刑一年二
    月案件合併定應執行刑為有期徒刑一年十月，入監執行後，
    於九十五年三月十三日縮刑期滿執行完畢。詎其二人均不知
    悔改，而為下列犯行：
(一)、庚○○幫助詐欺部分：庚○○能預見將自己帳戶之存摺、提
    款卡連同密碼交付與不詳身份之成年人使用，足供他人作為
    詐騙財物匯款之工具，仍基於幫助他人詐欺取財之不確定故
    ，於九十六年一月十五日某時，在臺中商業銀行后里分行（
    下稱后里分行）附近，將其所有之臺中商業銀行后里分行帳
    號000000000000號帳戶之存摺、印章、提款卡（含密碼）交
    付與真實姓名、年籍不詳，綽號「小修」之成年女子（下稱
    「小修」）使用，容任他人作為詐欺取財之工具。嗣「小修
    」與其所屬之詐欺集團成員，取得前開帳戶之資料後，竟共
    同基於為自己不法所有之意圖，於同年一月十九日上午十一
    時許，撥打電話與丙○○○謊稱：丙○○○之臺灣銀行帳戶
    遭詐騙集團使用，需將存款均轉至國安局帳戶否則存款會遭
    凍結等語，致使丙○○○陷於錯誤而轉帳匯款新臺幣（下同
    ）一百萬元至庚○○所有之上開帳戶內及三百萬元至彭釋瑤
    （由檢察官另行偵辦）所有臺灣銀行黎明分行帳戶內，旋遭
    提領一空，嗣經丙○○○發覺有異知受騙上當而報警查獲。
(二)、辛○○、庚○○共同竊盜部分：辛○○與庚○○共同基於為
    自己不法所有之犯意聯絡，於九十六年四月二十八日上午十
    一時許，至臺中縣后里鄉○○路一五七之二號KTV內共同竊
    取癸○○所有之白鐵冰箱一個，得手後，由庚○○將該冰箱
    載至臺中縣后里鄉○○路四八巷六十之三號豐順資源回收場
    以一千一百元出售予不知情之王英禮。
(三)、辛○○單獨竊盜部分：辛○○復獨自基於為自己不法所有之
    意圖，分別於附表所示之時、地，以附表所示之方法，竊取
    癸○○等十人之電線等財物（詳細竊盜之時間、地點、方法
    、被害人、物品、所犯法條、科處刑度等均詳如附表所示）
    ，得手後，將上開物品變賣予不知情之豐順資源回收場、浩
    然資源回收場得款花用。而辛○○在有偵查權限之人知悉犯
    罪人之前，均主動向承辦員警壬○○、丁○○陳明涉犯如附
    表編號第1至10號之竊盜案件，自首接受裁判，而獲悉該十
    次犯行。
(四)、辛○○、黃河益共同竊盜部分：辛○○另與黃河益（由檢察
    官另行偵辦）共同基於竟圖為自己不法所有之犯意聯絡，於
    九十六年四月二十四日十四時許，在臺中縣后里鄉○○路二
    六之二七號郭姓王爺廟，徒手竊取戊○○所有之白鐵門二扇
    （價值約二千四百元）得手，嗣辛○○騎乘車號NWP─095號
    機車負載該二扇白鐵門至弘鋼資源回收場出售時，經回收場
    之負責人洪足報警而循線查獲。
二、案經臺中縣警察局刑警大隊移送、臺中縣警察局大甲分局報
    請臺灣臺中地方法院檢察署檢察官偵查起訴。
    理    由
一、犯罪事實欄一、(一)部分犯行，業據被告庚○○於本院審理時
    坦承不諱，核與證人即被害人丙○○○於警詢中指訴之情節
    相符，且有被害人丙○○○匯款單據、臺中商業銀行后里分
    行九十六年二月十二日中后里字第0960370075號函及其檢附
    之庚○○開戶資料一份等在卷可稽，足見被告庚○○此部分
    之自白與事實相符，事證明確，被告庚○○此部分犯行洵堪
    認定。
二、犯罪事實欄一、(二)(三)(四)部分犯行，業據被告庚○○於本院審
    理時坦承不諱，及據被告辛○○於警詢、偵訊中及本院審理
    時坦承不諱，核與證人即被害人癸○○、戊○○、甲○○、
    子○○、乙○○、林峻成；證人即目擊證人李傳星、資源回
    收場老闆王英禮、洪足證述之情節相符，且有白鐵門照片八
    張、刑案現場圖、甲○○筆記紀錄、照片、贓物認領保管單
    （甲○○）、贓物認領保管單（癸○○）、贓物認領保管單
    （子○○）、照片、豐順資源回收場典當登記簿等在卷可稽
    ，足見被告二人之自白均與事實相符，事證明確，被告二人
    此部分犯行均洵堪認定，應依法論科。
三、論罪科刑：
(一)、被告庚○○犯罪事實欄一、(一)所為，係基於幫助詐欺取財之
    不確定故意，提供上開帳戶之存摺、提款卡（含密碼）予上
    開詐欺集團成員，作為出入帳戶，幫助詐欺犯罪集團成員取
    得詐欺被害人款項之行為，核其所為，係犯刑法第三十條第
    一項、第三百三十九條第一項詐欺取財罪之幫助犯。被告幫
    助他人犯詐欺取財罪，為從犯，應依刑法第三十條第二項減
    輕其刑。
(二)、被告庚○○、辛○○犯罪事實欄一、(二)所為，均係犯刑法第
    三百二十條第一項之竊盜罪。被告二人就上揭犯行，有犯意
    之聯絡及行為之分擔，皆為共同正犯。
(三)、被告辛○○犯罪事實欄一、(三)所為：按刑法第三百二十一條
    第一項第三款之攜帶兇器竊盜罪，係以行為人攜帶兇器竊盜
    為其加重條件，此所謂兇器，其種類並無限制，凡客觀上足
    對人之生命、身體、安全構成威脅，具有危險性之兇器均屬
    之，且祇須行竊時攜帶此種具有危險性之兇器為已足，並不
    以攜帶之初有行兇之意圖為必要（最高法院七十九年台上字
    第五二五三號判例意旨參照）。被告辛○○所犯如附表編號
    1 至2部分，所使用之竊盜工具老虎鉗為金屬材質，足以為
    殺傷人之生命、身體之器械，要係具有危險性之兇器無誤，
    故核被告辛○○如附表編號1至2所為，均係犯刑法第三百二
    十一條第一項第三款之攜帶兇器加重竊盜罪；如附表編號3
    至10所為，均係犯刑法第三百二十條第一項之竊盜罪（各該
    次犯行所犯法條詳如附表一所犯法條欄所示）。又被告辛○○均在有偵查權限之人知悉犯罪事實之前，主動向承辦員警
    壬○○、丁○○陳明涉犯如附表一編號第1至10號所示之竊
    盜案件，業經員警壬○○、丁○○二人於本院審理時到庭證
    述明確，是其對於上開未發覺之罪自首而接受裁判，本院審
    酌
    本件查獲之經過，認均得依刑法第六十二條前段之規定，減
    輕其刑（最高法院七十五年台上字第一六三四號判例意旨參
    照）。
(四)、被告辛○○犯罪事實欄一、(四)所為，係犯刑法第三百二十條
    第一項之竊盜罪。其與共犯黃河益二人就上揭犯行，有犯意
    之聯絡及行為之分擔，皆為共同正犯。
(五)、被告庚○○、辛○○所犯上開各罪間，犯意各別，罪名有異
    ，且均在九十五年七月一日刑法修正施行廢除連續犯之後，
    均應分論併罰之。
(六)、被告庚○○、辛○○二人均有如犯罪事實欄所載曾受有期徒
    刑執行完畢之前科，此有臺灣臺中地方法院檢察署刑案資料
    查註紀錄表及臺灣高等法院被告全國前案紀錄表各一份在卷
    足憑，其於五年以內故意再犯本件各次有期徒刑以上之罪，
    均為累犯，均應依刑法第四十七條第一項之規定，各加重其
    刑，並各依法先加後減之（被告庚○○幫助犯部分及被告辛○○自首部分）。
(七)、爰審酌被告二人均素行不佳，被告庚○○犯罪事實欄一、(一)
    部分，無視於政府廣泛宣導，竟將帳戶提供他人使用，造成
    他人財物損失及查緝之困難，行為殊不可取；被告二人犯罪
    事實欄一、(二)至(四)部分所犯竊盜次數及犯罪所得，竊取財物
    之價值，對社會治安所生危害，未與被害人達成和解賠償損
    失，法治觀念淡薄，行為殊值非難，惟念其二人犯後均能坦
    承犯行（被告辛○○犯罪事實欄一、(三)部分並有自首適用）
    ，態度良好，及其犯罪之動機、目的、手段等一切情狀，分
    別量處如主文所示之刑。被告庚○○部分並各諭知易科罰金
    之折算標準，及定其應執行之刑及易科罰金之折算標準。被
    告辛○○行為後，中華民國九十六年罪犯減刑條例於九十六
    年七月十六日公布施行，查被告辛○○犯罪事實欄一、(三)如
    附表編號1至2部分犯行及犯罪事實欄一、(四)部分犯行，均係
    在九十六年四月二十四日以前，且非同條例第三條所示不得
    減刑之罪，亦無同條例第五條規定例外不得減刑之情事，此
    部分爰依同條例第二條第一項第三款規定，減其宣告刑二分
    之一，並定其應執行之刑，以資懲儆。
(八)、被告辛○○如附表編號1至2所使用之竊盜工具老虎鉗，並未
    據扣案，且無積極證據證明現仍存在，為免執行之擾，爰不
    宣告沒收，併此敘明。
據上論斷，應依刑事訴訟法第二百七十三條之一第一項、第二百
九十九條第一項前段，刑法第二十八條、第三十條第一項、第二
項（最高法院九十五年第二十一次刑事庭會議決議參照）、第三
百三十九條第一項、第三百二十條第一項、第三百二十一條第一
項第三款、第六十二條前段、第四十七條第一項、第四十一條第
一項前段、第五十一條第五款，刑法施行法第一條之一，九十六
年罪犯減刑條例第二條第一項第三款、第七條、第九條，判決如
主文。
本案經檢察官己○○到庭執行職務
中　　華　　民　　國　　96　　年　　10　　月　　17　　日
                  刑事第十四庭    法  官  洪堯讚
上正本證明與原本無異。
如不服本判決，應於收受送達後十日內向本院提出上訴書狀（應
敘述具體理由並附繕本）。
上訴書狀如未敘述理由，應於上訴期間屆滿後二十日內補提理由
書於本院。
                                  書記官  沈慧玲
中　　華　　民　　國　　96　　年　　10　　月　　17　　日
附錄本案論罪科刑法條
中華民國刑法第320條第1項
意圖為自己或第三人不法之所有，而竊取他人之動產者，為竊盜
罪，處 5 年以下有期徒刑、拘役或 5 百元以下罰金。
中華民國刑法第321條
犯竊盜罪而有左列情形之一者，處 6 月以上、 5 年以下有期徒
刑：
一  於夜間侵入住宅或有人居住之建築物、船艦或隱匿其內而犯
    之者。
二  毀越門扇、牆垣或其他安全設備而犯之者。
三  攜帶兇器而犯之者。
四  結夥三人以上而犯之者。
五  乘火災、水災或其他災害之際而犯之者。
六  在車站或埠頭而犯之者。
前項之未遂犯罰之。
中華民國刑法第339條第1項
意圖為自己或第三人不法之所有，以詐術使人將本人或第三人之
物交付者，處5年以下有期徒刑、拘役或科或併科1千元以下罰金
。
~x0g2;
附表：張義慶單獨竊盜一覽表
┌──┬────┬──────┬───────┬────┬────┬─────┐
│編號│行為時間│  行為地點  │行為態樣及查獲│所犯法條│科處刑度│ 備    註 │
│    │        │            │情形（被害人筆│        │        │          │
│    │        │            │錄）          │        │        │          │
├──┼────┼──────┼───────┼────┼────┼─────┤
│１  │96年3月3│台中縣后里鄉│以老虎鉗剪斷方│刑法第  │處有期徒│96偵19508 │
│    │日上午10│成功路157之2│式竊取癸○○所│321條第1│刑捌月，│卷P7、    │
│    │時      │號KTV       │有之電線約5公 │項第3款 │減為有期│警卷P4-5│
│    │        │            │斤（價值1312元│        │徒刑肆月│          │
│    │        │            │）            │        │        │          │
├──┼────┼──────┼───────┼────┼────┼─────┤
│２  │96年4月 │台中縣后里鄉│以老虎鉗剪斷方│刑法第  │處有期徒│96偵19508 │
│    │20日    │某處        │式竊取不詳人士│321條第1│刑捌月，│卷P8、    │
│    │        │            │所有之電線、銅│項第3款 │減為有期│          │
│    │        │            │片（價值1326元│        │徒刑肆月│          │
│    │        │            │）            │        │        │          │
├──┼────┼──────┼───────┼────┼────┼─────┤
│３  │96年5月 │台中縣后里鄉│以徒手方式竊取│刑法第  │處有期徒│96偵19508 │
│    │日7日某 │某處        │不詳人士所有之│320條第1│刑肆月  │卷P8、    │
│    │時      │            │白鐵櫃        │項      │        │警卷P8  │
│    │        │            │（價值560元） │        │        │          │
├──┼────┼──────┼───────┼────┼────┼─────┤
│４  │96年5月 │台中縣后里鄉│以徒手方式竊取│刑法第  │處有期徒│96偵19508 │
│    │14日上午│三豐路三泉巷│甲○○所有之白│320條第1│刑肆月  │卷P7、    │
│    │11時許  │28號回收場  │鐵蓋板（34公斤│項      │        │警卷P7  │
│    │        │            │，價值3400元）│        │        │          │
│    │        │            │（警卷P23-24│        │        │          │
│    │        │            │）            │        │        │          │
├──┼────┼──────┼───────┼────┼────┼─────┤
│５  │96年5月 │台中縣后里鄉│以徒手方式竊取│刑法第  │處有期徒│96偵19508 │
│    │14日下午│成功路157之2│癸○○所有之白│320條第1│刑肆月  │卷P7、    │
│    │1時許   │號KTV       │鐵桶子1個、白 │項      │        │警卷P7  │
│    │        │            │鐵管8公斤     │        │        │          │
│    │        │            │（價值1026元）│        │        │          │
├──┼────┼──────┼───────┼────┼────┼─────┤
│６  │96年5月 │台中縣后里鄉│以徒手方式竊取│刑法第  │處有期徒│96偵19508 │
│    │16日中午│甲后路233巷7│子○○所有之白│320條第1│刑肆月  │卷P8、    │
│    │12時30分│號          │鐵板2片       │項      │        │警卷P8  │
│    │        │            │（價值3070元）│        │        │          │
│    │        │            │（警卷P21-22│        │        │          │
│    │        │            │）            │        │        │          │
├──┼────┼──────┼───────┼────┼────┼─────┤
│７  │96年5月 │台中縣后里鄉│以徒手方式竊取│刑法第  │處有期徒│96偵19508 │
│    │28日晚上│甲后路302號 │乙○○所有之白│320條第1│刑肆月  │卷P8、    │
│    │10時    │後方        │鐵水槽1個     │項      │        │警卷P2  │
│    │        │            │（價值1200元）│        │        │          │
│    │        │            │（警卷P7-8）│        │        │          │
├──┼────┼──────┼───────┼────┼────┼─────┤
│８  │96年6月 │台中縣后里鄉│以徒手方式竊取│刑法第  │處有期徒│96偵19508 │
│    │14日晚上│甲后路30巷24│安全建設公司所│320條第1│刑肆月  │卷P8、    │
│    │10時30分│號對面之工地│有之鋼筋20幾條│項      │        │警卷P2  │
│    │        │            │約36公斤      │        │        │          │
│    │        │            │（編號8、9、10│        │        │          │
│    │        │            │合計約價值1900│        │        │          │
│    │        │            │元）          │        │        │          │
│    │        │            │（警卷P9-10 │        │        │          │
│    │        │            │）            │        │        │          │
├──┼────┼──────┼───────┼────┼────┼─────┤
│９  │96年6月 │台中縣后里鄉│以徒手方式竊取│刑法第  │處有期徒│96偵19508 │
│    │17日晚上│甲后路30巷24│安全建設公司所│320條第1│刑肆月  │卷P8、    │
│    │10時    │號對面之工地│有之鋼筋20幾條│項      │        │警卷P2  │
│    │        │            │約20公斤      │        │        │          │
│    │        │            │（編號8、9、10│        │        │          │
│    │        │            │合計約價值1900│        │        │          │
│    │        │            │元）          │        │        │          │
│    │        │            │（警卷P9-10 │        │        │          │
│    │        │            │）            │        │        │          │
├──┼────┼──────┼───────┼────┼────┼─────┤
│１０│96年6月 │台中縣后里鄉│以徒手方式竊取│刑法第  │處有期徒│96偵19508 │
│    │19日晚上│甲后路30巷24│安全建設公司所│320條第1│刑肆月  │卷P8、    │
│    │10時30分│號對面之工地│有之鋼筋20幾條│項      │        │警卷P2  │
│    │        │            │約50公斤      │        │        │          │
│    │        │            │（編號8、9、10│        │        │          │
│    │        │            │合計約價值1900│        │        │          │
│    │        │            │元）          │        │        │          │
│    │        │            │（警卷P9-10 │        │        │          │
│    │        │            │）            │        │        │          │
└──┴────┴──────┴───────┴────┴────┴─────┘
